# 陈版及各位大牛：分期购买固定资产，折现率如何确定

提问人：chenyiwei 时间：2018-07-03 05:39:54
从你说的情况看，由于企业为创业阶段公司，风险较高，但城投公司（政府方代表）要求的收益率低于银行贷款基准利率，因此这里的低利率是包含政府补助因素的（尽管同时存在房屋抵押）。根据《企业会计准则第 16 号——政府补助（ 2017 年修订）》第十三条规定，建议采用较为简化的第一种处理方式，即“以实际收到的借款金额作为借款的入账价值，按照借款本金和该政策性优惠利率计算相关借款费用”，此时可按名义利率4%作为折现率确认利息支出。相应地房屋入账价值等于其实际建造成本，这样纳税调整也比较简单。

回答人：chenyiwei
从你说的情况看，由于企业为创业阶段公司，风险较高，但城投公司（政府方代表）要求的收益率低于银行贷款基准利率，因此这里的低利率是包含政府补助因素的（尽管同时存在房屋抵押）。根据《企业会计准则第 16 号——政府补助（ 2017 年修订）》第十三条规定，建议采用较为简化的第一种处理方式，即“以实际收到的借款金额作为借款的入账价值，按照借款本金和该政策性优惠利率计算相关借款费用”，此时可按名义利率4%作为折现率确认利息支出。相应地房屋入账价值等于其实际建造成本，这样纳税调整也比较简单。

提问人：cpa201802 时间：2018-07-03 09:55:12
房屋按实际成本建造成本入帐，（即 100 万），长期应付款 100 万；每期按4%的计算利息费用。 即相当于先从政府借款 100 万买房，然后欠政府 100 万，然后每期按合同确认利息费用。请问我的理解正确吗？ 借：固定资产 100 贷：长期应付款 100每期付利息和本金： 借：长期应付款 5 （第一期还本金） 借：财务费用 1 （第一期利期） 贷：银行存款 6再次感谢

回答人：chenyiwei
可以这样理解。

提问人：zzyyy 时间：2018-07-03 11:52:05
不应该按现值计算成本吗？差额计入待摊，摊销时计入财务费用。

回答人：chenyiwei
你说的是政府补助准则第十三条规定的第二种处理方法，这自然也可以，但不如第一种方便。